【裁判字號】    99,抗,186
【裁判日期】    990902
【裁判案由】    本票裁定
【裁判全文】
臺灣臺中地方法院民事裁定  99年度抗字第186號
抗  告  人  乙○○
相  對  人  甲  ○
上列當事人間本票裁定事件，抗告人對於民國99年7月5日本院民
事庭司法事務官所為99年度司票字第3377號裁定提起抗告，本院
裁定如下：
    主  文
抗告駁回。
抗告程序費用新台幣壹仟元由抗告人負擔。
    理  由
一、按執票人依票據法第123條規定，向本票發票人行使追索權
    時，聲請法院裁定對發票人之財產強制執行者，係屬非訟事
    件，此項聲請之裁定，及抗告法院之裁定，僅依非訟事件程
    序，以審查強制執行許可與否，並無確定實體上法律關係存
    否之效力，而法院僅就本票形式上之要件是否具備予以審查
    ，即為已足，至於當事人間實體上之爭執，應循訴訟程序以
    資解決，要非非訟裁定法院所得審酌（最高法院56年臺抗字
    第714號、57年臺抗字第76號判例意旨可資參照）。
二、本件相對人主張：其執有抗告人所簽發如原裁定主文第一項
    所示之本票一紙，面額新台幣（下同）36萬元，並免除作成
    拒絕證書，詎經提示未獲付款，爰依票據法第123條規定聲
    請裁定許可強制執行等情，已據其提出本票一紙為證。原裁
    定予以准許，即無不合。
三、抗告意旨略以：系爭本票係相對人對抗告人脅迫簽立取得，
    相對人並無向抗告人提示請求付款，且系爭本票不具本票形
    式原裁定准許強制執行應屬不當云云，惟查，本件相對人於
    原審提出之本票，就其外觀載有本票字樣，並有「發票人乙
    ○○」之簽章，票面金額記載36萬元正，發票日為99年6月5
    日，到期日為99年7月1日，受款人則記載「甲○」，其已具
    本票之形式，抗告人抗辯系爭本票不具本票之形式，自無可
    採；又抗告人復辯稱：系爭本票係相對人對抗告人脅迫簽立
    取得，相對人並無向抗告人提示請求付款，其得拒絕付款云
    云，屬實體上爭執，依前開說明，應由抗告人另行提起訴訟
    解決，尚非本件非訟事件所得審究，仍應為准許強制執行之
    裁定。從而，本件抗告為無理由，應予駁回。
四、另對於非訟事件，依法應由關係人負擔費用者，法院裁定命
    關係人負擔時，應一併確定其數額，非訟事件法第24條第1
    項定有明文。爰依法確定本件抗告程序費用額如主文第2項
    所示。
五、據上論結，本件抗告為無理由，依非訟事件法第46條、第21
    條第2項、第24條第1項，民事訴訟法第495條之1第1項、第
    449條第1項、第78條，裁定如主文。
中    華    民    國    99    年    9     月    2     日
                  民事第四庭  審判長法  官  楊國精
                                    法  官  陳文燦
                                    法  官  王金洲
以上正本係照原本作成。
不得再抗告。
中    華    民    國    99    年    9     月    2     日
                                    書記官  魏愛玲

司法院資訊處製作；財團法人民間司法改革基金會備份。
